# 关于新金融工具和新收入准则适用时间问题

提问人：1838913227 时间：2020-02-24 08:05:36
请教陈版，新三板公司（非创新层）要求什么时候开始需要使用新金融工具准则和新收入准则？如果公司要进创新层，那申报的报告是不是 19 年需要使用新准则吗？

回答人：chenyiwei
根据《全国中小企业股份转让系统有限责任公司关于做好挂牌公司 2018 年年度报告披露相关工作的通知》（股转系统发[2018]2533号）：“2017年，财政部发布修订后的《企业会计准则第 22 号—金融工具确认和计量》等 4 项新金融工具准则及《企业会计准则第 14 号—收入》(以下简称“新收入准则”，与新金融工具准则合称“新准则”)。挂牌公司应自 2019 年 1 月 1 日起执行新金融工具准则(保险公司除外)，自 2020 年 1 月 1 日起执行新收入准则。挂牌公司母公司在境外上市、或子公司在境外上市，且其境外财务报表按照新准则或与新准则相对应的国际财务报告准则或香港财务报告准则编制的，挂牌公司可提前采用新准则；挂牌公司拟于 2018 年 1 月 1 日以后在境外上市并采用国际财务报告准则、香港财务报告准则或我国企业会计准则(含新准则的有关规定)编制申报期财务报表的，可提前采用新准则。符合上述情况、选择提前采用新准则的挂牌公司，须同时采用新收入准则和新金融工具准则，不得只提前采用其中一项准则，同时应披露由于采用新准则对于财务报表的影响。”。
上述规定适用于所有新三板挂牌公司，不论其所属的层次，即新三板挂牌公司执行新准则的时间表与一般的纯A股上市公司一致。